臺灣新北地方法院三重簡易庭小額民事判決
111年度重小字第1006號
原      告  洪于禾
被      告  翁紫庭

上列當事人間請求侵權行為損害賠償事件，於民國111年5月25日
言詞辯論終結，本院判決如下：
    主  文
被告應給付原告新臺幣壹萬元，及自民國一百一十一年二月二十
二日起至清償止，按年息百分之五計算之利息。
原告其餘之訴駁回。
訴訟費用新臺幣壹仟元由被告負擔新臺幣壹佰元，餘由原告負擔
。
本判決原告勝訴部分得假執行。 
    理由要領
一、原告起訴主張：兩造於民國111年1月26日上午10時42分許，
    在鈞院三重簡易庭受理之110年度重小第2706號損害賠償事
    件（下稱系爭事件）開庭時，被告當場以「垃圾」字句辱罵
    原告1次，依法院審判實務見解可判賠新臺幣（下同）9.8萬
    元（應係指臺灣彰化地方法院受理之109年度訴字第1286號
    事件）、5萬元（應係指臺灣桃園地方法院受理之101年度壢
    簡字第9號事件）。而原告因被告上開行為，身心受到極大
    影響，爰依民法第184條第1項前段、第195條第1項前段規定
    ，請求被告賠償非財產上之損害即慰撫金新臺幣（下同）10
    萬元，及自起訴狀繕本送達翌日起至清償日止，按年息5%計
    算之法定遲延利息等事實，業據其提出錄音光碟及譯文為證
    ，而被告不爭執於系爭事件開庭時有辱罵原告「垃圾」一詞
    ，雖辯稱：原告先在去年的六月份開庭的時候罵我黑道，我
    才罵他垃圾等情。然被告就其所辯，並未舉證以實其說，且
    其主張亦僅是辱罵原告之動機而已，非可作為免責事由，故
    所辯上情，不足採信。　　
二、按因故意或過失，不法侵害他人之權利者，負損害賠償責任
    ；又不法侵害他人之身體、健康、名譽、自由、信用、隱私
    、貞操，或不法侵害其他人格法益而情節重大者，被害人雖
    非財產上之損害，亦得請求賠償相當之金額，民法第184條
    第1項前段、第195條第1項前段分別定有明文。次按慰撫金
    之賠償須以人格權遭遇侵害，使精神上受有痛苦為必要，其
    核給之標準固與財產上損害之計算不同，然非不可斟酌雙方
    身分資力與加害程度，及其他各種情形核定相當之數額（最
    高法院51年度台上字第223號判例要意旨參照，但本則判例
    ，依據108年1月4日修正，108年7月4日施行之法院組織法第
    57條之1第2項，其效力與未經選編為判例之最高法院裁判相
    同）。本件被告對於原告所為上開辱罵行為，已不法侵害原
    告之名譽，足以貶損原告在社會上之評價，致原告精神上受
    有一定之痛苦勢，則原告請求被告賠償慰撫金，洵屬有據。
    本院審酌原告為碩士畢業，目前擔任研發人員，年薪約70至
    80萬元，名下有坐落臺南市永康區房屋、土地各1筆及汽車1
    輛，110年度財產總額約5,220,900元；被告為高職畢業，從
    事居家托育，目前已停托無收入，109年度無所得，名下有
    坐落新北市三重區屋屋1筆（被告稱已非其所有，只因無法
    辦理過戶而仍在名下）、八里區土地1筆、田賦15筆及汽車1
    輛，110年財產總額約3,440,991元等情，此業據兩造陳明在
    卷，並有兩造109年度稅務電子閘門財產所得調件明細表等
    附卷可稽，再參以被告實際加害情形和原告精神上受損害程
    度等一切情狀，認原告請求被告賠償慰撫金10萬元，尚屬過
    高，應核減為1萬元，始為適當。
三、從而，原告依侵權行為之法律關係，請求被告給付1萬元，
    及自起訴狀繕本送達翌日即111年2月22日起至清償日止，按
    年息5%計算之法定遲延利息，為有理由，應予准許；逾此部
    分之請求，則無理由，應予駁回。
四、本件原告勝訴部分，係依小額程序所為被告敗訴之判決，爰
    依職權宣告假執行；另本件訴訟費用為1,000元，併依職權
    確定由被告負擔100元，餘由原告負擔。
中　　華　　民　　國　　111 　年　　5 　　月　　31　　日
                       法  官  趙義德
以上正本係照原本作成。
如不服本判決，應於送達後20日內，向本院提出上訴狀，並表明
上訴理由（上訴理由應表明一、原判決所違背之法令及具體內容
。二、依訴訟資料可認為原判決有違背法令之具體事實。）如於
本判決宣示後送達前提起上訴者，應於判決送達後20日內補提上
訴理由書（須附繕本），如未於上訴後20日內補提合法上訴理由
書，法院得逕以裁定駁回上訴。
中　　華　　民　　國　　111 　年　　5 　　月　　31　　日
                       書記官  張裕昌